臺灣板橋地方法院民事判決　九十年度訴字第二四四四號
　　原　　　告　乙○○
　　　　　　　　丙○○
　　被　　　告　甲○○
右當事人間請求損害賠償事件，於本院刑事訴訟（九十年度訴字第一０二０號）提起
附帶民事訴訟（九十年度附民字第三一三號），經刑事庭裁定移送前來，本院判決如
左：
    主      文
被告應給付原告乙○○新臺幣玖拾壹萬壹仟陸佰捌拾元，原告丙○○新臺幣貳拾玖萬
仟伍佰貳拾元，及各自民國八十九年九月二日起至清償日止，按週年利率百分之五
計算之利息。
訴訟費用由被告負擔。
本判決得假執行。
    事      實
甲、原告方面：
  一、聲明：
      求為判決如主文第一項所示，並陳明願供擔保請准宣告假執行。
  二、陳述：
      被告自民國（下同）八十七年一月五日起，自任會首籌組互助會，會期自八十
      七年一月五日起至八十九年八月五日止，每會金額新臺幣（下同）二萬元，採
      內標制（下稱舊會），原告二人並參加該互助會，詎被告竟基於偽造文書及詐
      欺取財之概括犯意，連續多次冒用會員之名義偽造互助會之標單，向原告二人
      詐取會款。被告復於八十九年五月一日起，自任會首籌組互助會，會期自八十
      九年五月一日起至九十一年四月一日止，每會金額二萬元，採內標制（下稱新
      會），原告二人亦參加該互助會，被告復基於偽造文書及詐欺取財之概括犯意
      ，連續多次冒用會員之名義偽造該互助會之標單，向原告二人詐取會款，嗣被
      告於八十九年八月間宣佈倒會，被告並經臺灣板橋地方法院檢察署檢察官以九
      十年度偵字第八三四０號起訴書起訴在案，經原告與被告核對新會及舊會之會
      款後，被告應給付原告乙○○九十一萬一千六百八十元，並應給付原告丙○○
      二十九萬三千五百二十元，爰依侵權行為法律關係，請求被告應給付原告乙○
      ○九十一萬一千六百八十元，原告丙○○二十九萬三千五百二十元，及各自八
      十九年九月二日起至清償日止，按週年利率百分之五計算之利息。
  三、證據：
      提出臺灣板橋地方法院檢察署九十年度偵字第八三四０號起訴書影本一份、被
      告積欠原告會款計算表一份為證。
乙、被告方面：
  一、聲明：
      承認原告訴之聲明所為之請求。
  二、陳述：
      被告確有積欠原告二人所主張之會款金額。
  三、證據：
      未提出任何書證。
丙、本院依職權調取本院九十年度訴字第一０二０號偽造文書等案件刑事卷宗及被告
    刑案資料查註紀錄表。
    理      由
甲、得心證之理由：
  一、原告二人主張被告自八十七年一月五日起，自任會首籌組互助會，會期自八十
      七年一月五日起至八十九年八月五日止，每會金額二萬元，採內標制，原告二
      人並參加該互助會，詎被告竟基於偽造文書及詐欺取財之概括犯意，連續多次
      冒用會員之名義偽造互助會之標單而行使，向原告二人詐取會款，被告復於八
      十九年五月一日起，自任會首籌組互助會，會期自八十九年五月一日起至九十
      一年四月一日止，每會金額二萬元，採內標制，原告二人亦參加該互助會，被
      告復基於偽造文書及詐欺取財之概括犯意，連續多次冒用會員之名義偽造該互
      助會之標單而行使，向原告二人詐取會款，嗣被告於八十九年八月間宣佈倒會
      ，被告並經臺灣板橋地方法院檢察署檢察官以九十年度偵字第八三四０號起訴
      書起訴在案，經原告與被告核對新會及舊會之會款後，被告應給付原告乙○○
      九十一萬一千六百八十元，並應給付原告丙○○二十九萬三千五百二十元之事
      實，業據渠等提出臺灣板橋地方法院檢察署九十年度偵字第八三四０號起訴書
      影本一份、被告積欠原告會款計算表一份為證，且為被告所不爭執，而被告亦
      因上開行使偽造私文書及詐欺行為，經本院於九十年八月十六日以九十年度訴
      字第一０二０號刑事判決判處有期徒刑十月確定，此經本院核閱本院九十年度
      訴字第一０二０號偽造文書等案件刑事卷宗無訛，自應認原告前開主張為實在
      。
  二、按當事人於言詞辯論時為訴訟標的之捨棄或認諾者，應本於其捨棄或認諾為該
      當事人敗訴之判決，民事訴訟法第三百八十四條定有明文；又被告既於言詞辯
      論時為訴訟標的之認諾，原告所主張為訴訟標的之法律關係或權利之存否，法
      院不應繼續調查，而應逕認原告之訴有理由，為被告敗訴之判決，此有最高法
      院四十五年台上字第三一號判例可資參照。本件被告已迭於本院言詞辯論時就
      原告所主張之訴訟標的為認諾（見本院九十年二月四日、九十年二月十八日言
      詞辯論筆錄），揆諸前揭規定，自應為被告敗訴之判決。從而，原告依侵權行
      為之法律關係訴請被告給付如主文第一項所示之金額及利息，應予准許。
乙、假執行之宣告：
    本件係本於被告認諾所為之判決，依民事訴訟法第三百八十九條第一項第一款之
    規定，應依職權宣告假執行，至原告陳明願供擔保請准為假執行之宣告，並無必
    要，惟因本件係為原告勝訴之判決，即無庸予以駁回，附此敘明。
丙、據上論結，本件原告之訴為有理由，依民事訴訟法第七十八條、第三百八十九條
    第一項第一款，判決如主文。
中　　　華　　　民　　　國　　九十一　　年　　　二　　　月　　二十五　　日
                                臺灣板橋地方法院民事第二庭
~B法　　　官　林海祥
右為正本係照原本作成
如對本判決上訴，須於判決送達後廿日內向本院提出上訴狀
中　　　華　　　民　　　國　　九十一　　年　　　二　　　月　　二十五　　日
~B法院書記官　楊舒惟
